【裁判字號】    94,訴,3838
【裁判日期】    950508
【裁判案由】    毒品危害防制條例
【裁判全文】
臺灣高雄地方法院刑事判決              94年度訴字第3838號
公  訴  人  臺灣高雄地方法院檢察署檢察官
被      告  乙○○
選任辯護人  洪千琪律師
上列被告因違反毒品危害防制條例案件，經檢察官提起公訴（94
年度偵字第19012號），本院判決如下：
    主  文
乙○○連續販賣第一級毒品，累犯，處有期徒刑拾貳年，褫奪公
權捌年。扣案之第一級毒品海洛因伍包 (驗後淨重合計貳拾捌點
貳參公克、含有海洛因殘渣之空包裝重壹點玖捌公克)沒 收銷燬
，行動電話壹支 (不包含SIM 卡)沒 收之；販賣毒品所得新臺幣
玖萬元沒收之，如全部或一部不能沒收時，以其財產抵償之。
    事  實
一、乙○○前於民國93年5 月14日因傷害案件，經本院以93 年
    度簡字第1653號判處有期徒刑3 月確定，於93年5 月31 日
    執行完畢。猶不知悔改，明知海洛因為毒品危害防制條例第
    2 條第1 項第1 款管制之第一級毒品，自93年12月間起至94
    年6 月14日止 (原起訴事實為至94年6 月13日止，嗣經公訴
    檢察官以95年度蒞字第4094號論告書補充更正至94年6 月14
    日止)， 竟意圖營利而基於販賣海洛因之概括犯意，將其於
    不詳時間、地點，向姓名年籍不詳之成年男子處，購入不詳
    數量之海洛因後，利用其所有0000000000號行動電話為聯絡
    工具，由丙○○先以電話連絡所欲購買毒品之金額，乙○○
    再持毒品海洛因前往約定地點或在丙○○位於高縣大社鄉○
    ○路14之6 號住處前交付並收取現金之方式，計販售毒品新
    台幣〔下同〕3000元10次、5000元10次及10000 元1 次之不
    等代價及不詳數量之海洛因予丙○○施用，販賣所得共計
    90,000元。嗣因丙○○於94年6 月21日16時，為警查獲其在
    上開住處內施用第一級毒品海洛因犯行，經丙○○於警詢中
    陳述毒品來源係94年6 月14日〔誤述6 月13日，詳後述〕以
    電話連絡乙○○以5000元代價購得，始經警循線於94年8 月
    11日16時30分許，持本院94年度聲搜字第2427號搜索票，在
    乙○○高雄縣旗山鎮○○○路40號之住處搜索查獲，並扣得
    其所有供其販賣毒品所用之第一級毒品海洛因5 包 (淨重共
    28.23 公克，空包裝袋淨重1. 98 公克)、 行動電話１支等
    物及與本件販賣毒品無涉之殘渣袋2 個、注射針筒4 支、空
    夾鍊袋1 批、吸管勺3 支等物。
二、案經高雄市政府警察局鹽埕分局移送台灣高雄地方法院檢察
    署檢察官偵查起訴。
    理  由
壹、程序方面
一、證人丙○○於警詢時所為陳述之證據能力：
(一)按被告以外之人於審判外之言詞或書面陳述，除法律有規定
    外，不得作為證據；被告以外之人於檢察事務官、司法警察
    官或司法警察調查中所為之陳述，與審判中不符時，其先前
    之陳述具有較可信之特別情況，且為證明犯罪事實存否所必
    要，得為證據，刑事訴訟法第159條第1項、第159條之2分別
    定有明文。是以被告以外之人於審判外之言詞或書面，即屬
    傳聞證據，因有悖法院直接審理及言詞審理之精神，妨礙當
    事人之反對詰問權，影響程序正義之實現，除法律別有規定
    外，原則上不具證據能力。又刑事訴訟法第159條之2所謂「
    前後陳述不符」之要件，應就前後階段之陳述進行整體判斷
    ，以決定其間是否具有實質性差異，而所謂「較可信之特別
    情況」，亦應就前後陳述時之各種外部情況進行比較，以資
    決定何者外部情況具有可信性，若陳述係在特別可信之情況
    下所為，則虛偽陳述之危險性不高，雖係審判外陳述，或未
    經被告反對詰問，仍得承認其有證據能力。就外部情況之認
    定，例如時間之間隔、是否為有意識之迴避、有無受外力干
    擾或事後串謀、以及警詢所作時之筆錄記載是否完整、是否
    出於自由意識陳述等情。法院應斟酌上列因素綜合判斷，細
    究陳述人問答態度、表情與舉動之變化，以查是否具較可信
    之特別情況，合先敘明。
(二)本件證人丙○○於警詢中證稱其所持有之海洛因係向壹名綽
    號「丁嘉」之男子所購得，購買過約30次海洛因，時間約於
    93年12月份至94年6月14日，每次購買金額約2,000元至10,0
    00元不等，交易地點多在其住處樓下門口，並經當場提示被
    告照片予證人丙○○指認，確定其所稱綽號「丁嘉」之男子
    即為本案被告乙○○等語 (參警詢卷第3頁至第4頁)。惟其
    於本院審理中卻證稱：伊並非向被告購買毒品，而係因剛吸
    食毒品不久，不認識賣毒品的藥頭，故均委託乙○○代購毒
    品，於警詢時因詢問警員態度很兇，說話大聲，伊內心害怕
    ，故才會證稱乙○○賣毒品給伊等語 (參本院審理卷第99
    頁至第100頁)。前開證人丙○○於警詢及本院審理時之供述
    有前後陳述不符之情，本院依職權調閱警詢當天之錄音帶，
    勘驗結果: 當日詢問員警有一一告知證人丙○○權利，一問
    一答語氣平和清晰，供述「丁嘉」的來源，並告知「丁嘉」
    如何寫，證人丙○○語氣平順，回答後有將證人答話重點整
    理，並有停留製作筆錄時間，錄音中旁邊有閒雜人講話閒聊
    聲音，但所聊內容均與本案無關。又警詢內容有關購買時間
    、價額、次數均是證人丙○○自己陳述，製作筆錄後亦有複
    訊予證人，確認為證人陳述之本意，詢問當時員警與證人丙
    ○○均以臺語方式問答等，此有本院95年3月23日勘驗筆錄
    及警詢錄音譯文1份在卷可稽 (參本院審理卷第84頁)。是以
    證人丙○○事後稱於警詢中之證述係因心生害怕所為非任意
    性陳述等語，顯不足採。復以上開警詢筆錄係於查獲後間隔
    數日所製作，當時記憶深刻，且對於警詢均出於自由意志一
    一回答，客觀上較無事後串謀被告而故為迴護之可能，故證
    人丙○○於警詢中所為之陳述，客觀上應具有較可信之特別
    情況，且為證明犯罪事實存否所必要，參酌上開規定，證人
    丙○○於警詢中之證言乃出於任意自由及意識清楚穩定情形
    下之陳述，自有證據能力。
二、通訊監察譯文之證據能力：
    按被告以外之人於審判外之陳述，雖不符前4條之規定，而
    經當事人於審判程序同意作為證據，法院審酌該言詞陳述或
    書面陳述作成時之情況，認為適當者，亦得為證據；又當事
    人、代理人或辯護人於法院調查證據時，知有第159條第1項
    不得為證據之情形，而未於言詞辯論終結前聲明異議者，視
    為有前項之同意，刑事訴訟法第159條之5定有明文。經查，
    高雄市政府警察局鹽埕分局於94年4月28日及5月27日經臺灣
    高雄地方法院檢察署檢察官核准，監聽被告乙○○所持用之
    門號0000000000號行動電話（監聽時間為94年4月29日上午
    10時起迄同年6月24日上午10時止），此有卷附臺灣高雄地
    方法院檢察署94年4月28日雄檢博出聲監字第000436號及5月
    27 日雄檢博出聲監續字第000604號通訊監察書及監聽譯文
    各1 份在卷可據，是上開監聽均係透過法定程序所為，尚無
    疑義。復經本案被告及辯護人於準備程序中，對於上開經合
    法監聽進而作成之通訊監察譯文，均明確表示若有合法之監
    聽票，對於監聽譯文之證據能力不爭執等語 (參本院審理卷
    第67頁)，業經本院於審判程序中提示上開譯文，被告及辯
    護人亦均答以無意見等語 (參本院審理卷第114頁)。是本院
    審酌上開監聽係承辦員警依據通訊監察所為，其作成時之狀
    況應屬適當，依刑事訴訟法第159條之5第2項之規定，應係
    傳聞法則之例外，均具有證據能力。
三、有關搜索票、搜索扣押筆錄暨扣押物品目錄表、查獲現場及
    毒品照片、高雄醫學大學附設中和紀念醫院檢驗報告、法務
    部調查局鑑定通知書等證據，被告乙○○及其辯護人於本院
    行準備程序時，均明確表示不爭執證據能力等語，而於本案
    言詞辯論終結前亦未曾就此聲明異議，且本院審酌上開證據
    作成時之狀況認為適當，依刑事訴訟法第159條之5第2項之
    規定，認為係傳聞法則之例外，均具有證據能力。
貳、實體方面
一、訊據被告矢口否認有上揭犯罪事實，辯稱: 伊僅有施用毒品
    ，其與證人丙○○係自小到大之好友，因丙○○剛吸用毒品
    不久，沒有購買管道，故才幫忙證人購買毒品，其僅係轉讓
    毒品予丙○○，並無意圖營利而販賣毒品等語。經查：
(一)被告販賣毒品予丙○○之事實，業據證人丙○○於94年6 月
    21日警詢中就購買毒品金額、時間、地點及來源等情之陳稱
    : 伊所施用之海洛因皆是向壹名綽號「丁嘉」之男子購得，
    伊不知「丁嘉」之姓名，「丁嘉」住高雄縣旗山鎮、詳細住
    址我不知道，伊均係以行動電話或家用電話與「丁嘉」聯絡
    ，「丁嘉」約是55或56年次，駕駛1 輛鈴木牌黑色吉普車，
    伊共向「丁嘉」購買過約30次海洛因，時間約於93年12月份
    開始，每次購買金額約新臺幣 (下同)2,000 元 至10000 元
    不等，交易地點多在其住處樓下門口等語明確；又經證人丙
    ○○於警詢中指認照片，確定其所稱綽號「丁嘉」之男子即
    為本案被告乙○○等情。顯證人丙○○已主動就其毒品來源
    即向被告購買毒品之時間、地點、價格、聯絡交易方式及被
    告所駕駛車輛等相關細節在員警尚未進一步查證之前，即已
    陳述甚為明確；另其於本院本院95年4 月24日審理中同結證
    ：其毒品來源係透過乙○○幫我買，是用家中電話或行動電
    話打被告手機找被告，告訴他要買多少錢的毒品，至於乙○
    ○向何人買，買多少，價錢為何，伊都不知情等語，亦核與
    被告於本院審理中陳稱：伊購買毒品之葯頭，丙○○不認識
    ；通話紀錄譯文內使用之暗語『1 件145 、3 千、5 千』1
    件是指1 錢，1 錢價錢是14500 元，有人會打電話來向問毒
    品價錢等語相符，已足徵證人丙○○所用之毒品確係自被告
    處取得無訛。又海洛因之價格昂貴，取得不易，每次轉手均
    會增加被查緝之風險，凡為販賣之不法勾當者，若無利可圖
    ，應無甘冒被查緝法辦重刑之危險，平白低廉無端義務為該
    買賣之工作，是其販入之價格必較售出之價格低廉，而有從
    中賺取買賣差價牟利之意圖及事實，應屬符合論理法則且不
    違背社會通常經驗之合理判斷。本件被告既於審理中供稱每
    次購買毒品均是和證人一同前去，既一同前往，為何不介紹
    購買毒品管道予證人，日後由證人自行前往購買毒品即可;
    更不可能在毫無利潤之情形下，甘冒被查緝法辦之風險，幫
    證人代購毒品轉讓高達20餘次，且並有前來向被告查詢毒品
    價錢之來電，果非有利圖，被告豈願冒如此高度刑事訴追之
    可能。所辯合買、代買云云顯與上開經驗論理法則相違背！
    而證人丙○○既不知以何方式向何人連絡購買毒品，僅係以
    其唯一管道即乙○○處，將欲購買之毒品的錢交予被告後，
    購入所需毒品施用，至被告是向何人購買，價錢如何，伊並
    不知情，則其於警詢中所稱向被告購買毒品一節，即應與事
    實相符。
(二)、另證人丙○○於警詢中所陳：其最後1 次向乙○○購買時間
    是94年6 月13日，以電話連絡等情，經警調閱被告00000000
    00號行動電話之監聽通話紀錄及內容觀之，應係94年6 月14
    日，此應係丙○○記憶上之誤差，並經證人丙○○於本院審
    理中確認是94年6 月14日屬實，有有高雄地方法院檢察署於
    94年5 月27日以94年雄檢博出聲監續字第000604 號 通訊監
    察書監聽，監聽對象0000000000號行動電話之譯文附於本院
    卷內第71至81頁可佐，核先敘明。再觀，被告所有門號:000
    0000000 號行動電話，其與證人丙○○所持有之門號:00000
    00000 號行動電話及家用:000000000 號 電話之通聯紀錄中
    ，94年6 月14日19時2 分許: 由丙○○以家中電話打被告行
    動電話內容如下：乙男 (即證人丙○○): 「丁嘉，我7:30
    分在 (大旗楠)加 油站等你好嗎? 」甲男 (即被告乙○○):
    「好! 」乙男: 「5000! 」甲男: 「好!」。業經由證人丙
    ○○與被告確認係２人之通話，而通話內容則是證人向被告
    表示他所要購買毒品之價錢及２人約定毒品交易地點甚明。
    再同日19時36分３９秒許，則由被告以行動電話撥打丙○○
    之行動電話，通話譯文如下：乙男: 「我在大旗楠加油站你
    知道嗎? 」甲男: 「我知道，我要下去了。」；顯示被告已
    持毒品到約定地點，被告並預備將毒品交付予證人等情亦明
    ；有高雄地方法院檢察署通訊監察書監聽譯文附於本院卷內
    可佐。而被告於95年4 月24日本院審理中陳述: 伊拿毒品的
    地方主要是在高雄市、屏東、美濃等地，而從旗山到這些地
    方通常需花30分鐘左右的車程等語，證人丙○○亦於同日到
    庭證述: 伊均以電話向被告聯絡，被告每次大約會在半個小
    時到一個小時的時間把毒品拿來，伊與被告家距離約20 分
    鐘左右等語。前開證人丙○○於94年6 月14日19時2 分許以
    電話向被告要求拿5,000 元的毒品，從通訊監察號碼000000
    0000號即被告行動通聯紀錄中可知當時被告行動電話所在基
    地台位置為高雄縣旗山鎮○○路546 號12樓之2 樓頂，可知
    被告接獲丙○○之電話時人在旗山無誤，而其所陳之購買毒
    品之地品，在高雄市或屏東、美濃等地，然被告於同日19時
    36分39秒取得毒品欲轉交予證人，倘如被告及證人所述，被
    告均是在證人表示要拿毒品時，才由被告至前開高雄市、屏
    東、美濃等地點幫證人拿取毒品後再行轉交，則從旗山往返
    上開被告所述購買毒品之地，應非僅可在短短之30 分 鐘內
    即可依約定地點交付證人所需之毒品，況從證人丙○○打給
    被告之後，直至被告交付毒品給證人之間，從被告之通話紀
    錄觀之，亦無被告與任何人間有連絡之通話紀錄，觀上開監
    察通訊紀錄自明，益徵被告並非於接到證人電話後始前往購
    買毒品而後轉販出予證人，而係已先基於販賣毒品之意事先
    販入毒品，當證人有毒品需求時，再予以販出牟利，而被告
    所辯：伊與證人丙○○所施用之毒品是2 人共同合資購買的
    ，買了很多次，約93年開始到94年6 月間，2 人沒有毒品用
    了之後就會去買，但2 人出的錢不一樣，各買各的量一起去
    ，大部分時間是2 人一起去拿，除非是證人工作時間，伊才
    會幫證人拿毒品回來等語 (參本院95年3 月13日準備程序筆
    錄第66頁及本院95年4 月24日審判筆錄第112 頁)云云 ，顯
    係臨訟圖卸之詞，不足採信，足徵２人確實以電話連繫方式
    且有毒品交易之往來等情洵可認定  。
(三)、雖證人本院審理時稱: 伊於警詢中陳述向被告購買毒品，係
    因當時警察很兇，而伊不認識賣毒品的藥頭，只認識被告，
    而被告幫伊拿毒品，故才說是被告賣毒品給伊，因為賣品那
    個人伊不認識，因伊不知乙○○之毒品來源，我是請乙○○
    幫我買等語。然觀證人既不知乙○○之毒品來源，更不知乙
    ○○以多少價錢向何人購入毒品，而其向乙○○購來之毒品
    ，乙○○是以多少價錢購入，既不知情，則事後於本院中翻
    異前詞證稱被告是幫他代買云云，則亦顯無據！而如前述，
    被告既係接獲電話後即自家中取出毒品交付予證人及由被告
    之監聽通話紀錄譯文中，顯有毒品交易之對話，被告亦於本
    院中自陳係他人來電話詢問毒品之價錢等語；綜上各情以觀
    ，自認證人於警詢中所陳，其係向被告購買毒品一節，與事
    實相符而可採，則證人丙○○事後避免得罪涉案被告之考量
    ，有在嗣後翻異前供而改為有利於被告證述之現象，至諉稱
    其在警訊時所述係受警方大聲云云，顯屬事後為避免得罪被
    告所為迴護之詞而不足採為被告有利之判決之依據。查證人
    丙○○係被告乙○○相識多年之友人，之間無怨隙，業據證
    人及被告供陳甚明，則客觀上證人丙○○並無虛詞誣陷被告
    之必要; 綜此被告確有如上所述之販賣毒品犯行已明。
(四)、至證人丙○○先於警詢中陳稱：伊共向「丁嘉」購買過約30
    次海洛因，時間約於93年12月份開始，每次購買金額約新臺
    幣 (下同)2,000 元 至10000 元不等等語，於本院審理中證
    稱：自93年年底開始，曾經向被告拿過3000元10次左右、
    5000元10次左右、1 萬元1 次等語，先後雖對其向被告購買
    毒品之金額、次數無法前後一致，然觀證人於查獲後至審理
    中，已一年有餘，而證人購買毒品施用之時間亦之長達6 、
    7 個月之久，亦可能因時間流逝而致一些細節上記憶之模糊
    ，而購買毒品之時間、金額、次數，果非將之如實紀錄下來
    ，實難責令一般人可以明確之加以記憶，執故證人對之回答
    或以『約』，或以『左右』之語詞回答問話，然益可見其在
    該時段內，確實有連續向被告購買毒品之事實。按非法販賣
    海洛因係政府嚴予查緝之違法行為，且海洛因可任意分裝增
    減其份量，每次買賣之價量，亦隨時隨雙方關係之深淺、當
    時之資力、需求程度及對行情之認知等因素，機動調整，因
    之販賣之利得除經坦承犯行，或帳開價量均臻明確外，委難
    察得實情。是縱未確切查得販賣賺取之實際差價，但除別有
    事證，足認係按同一價格轉讓，確未牟利之情外，尚難執此
    認非法販賣之事證有所不足，致知過坦承者難罹重辭重典，
    飾詞否認者反得逞僥倖，而失情理之平，是證人確實有向被
    告處取得毒品，既已為2 人所不爭執，而被告有販售毒品予
    證人之事實亦已明確如上所述，則尚難以證人無法明確一致
    供述自被告處取得毒品之次數，即據為被告有利認定亦明。
    又販賣毒品之次數、所得金額，證人丙○○於警訊及本院審
    理時之證述內容雖有不盡相同，但應作有利被告之認定，則
    以證人於本院審理時證述「自93年年底開始，向被告拿過
    3000元10次左右、5000元10次左右、1 萬元1 次」等語較有
    利，而為本件被告販賣所得，併予陳明。
(五)、另辯護人為被告辯護從94年5 月3 日9 時51分監聽譯文中，
    證人丙○○打給被告說: 「現在有空嗎? 走一趟好嗎? 」等
    語 (參本院94年度聲搜字第2427號卷第5 頁)， 顯係證人需
    用毒品，故拜託被告替他前去取貨等語 (參被告95年4 月25
    日刑事辯護意旨狀)。 然同年5 月1 日監聽譯文內容，證人
    丙○○打電話予被告稱: 「我在打麻將，你如果有空，麻煩
    你跑一趟! 」被告答: 「你在哪裡打麻將? 」證人稱: 「在
    (建 明)這 裡! 你上次不是有來? 」被告答: 「好，要多少
    ? 」證人稱: 「3 」，被告答: 「好」等語 (參同頁監聽譯
    文內容)。 綜合上述監聽譯文內證人與被告之對答，僅能證
    明證人有毒品需求時，會向被告購買，並均請被告送至證人
    所在處所，但被告究竟是替證人向他人代為購買後再行轉交
    ，亦或是被告將自己已購入之毒品轉售予證人，從上開譯文
    內容並無法得知，是以辯護人所辯上情，並不足為有利
    於被告之證據。
(六)、此外，復有在被告住處搜索扣案之第一級毒品海洛因5包 (
    合計淨重28.23公克、空包裝重1.98公克)及行動電話1支可
    資佐證，海洛因5包經送法務部調查局鑑驗結果，含有第一
    級毒品海洛因成分，此有法務部調查局94年10月18日調科壹
    字第220021288號鑑定通知書1份在卷可稽，綜合上述，被告
    販賣第一級毒品海洛因之犯行，應堪認定。
二、核被告所為，係犯毒品危害防制條例第4 條第1 項販賣第一
    級毒品罪，被告持有第一級毒品因之行為，本應論以持有第
    一級毒品罪，惟被告持有後進而販賣，其持有之低度行為應
    為販賣之高度行為所吸收，不另論罪。被告乙○○所為上開
    販賣第一級毒品行為共計21次，前後時間緊接，所犯構成要
    件相同，顯係出於概括犯意反覆為之，為連續犯，應依刑法
    第56條規定，論以一罪，惟因販賣第一級毒品罪之法定本刑
    為死刑或無期徒刑，依刑法第64條第1 項、第65條第1 項規
    定，不得加重外，其餘併科罰金刑，依法加重其刑。又被告
    前於民國93年5 月14日因傷害案件，經臺灣高雄地方法院以
    93年度簡字第1653號判處有期徒刑3 月確定，於93年5 月31
    日執行完畢，此有臺灣高等法院被告前案紀錄表1 份在卷可
    稽，其5 年內再犯有期徒刑以上之本罪，應論以累犯，惟依
    前開規定，不得加重其刑外，其餘併科罰金刑，依法加重其
    刑。爰審酌被告於前案執行完畢後未思警惕，為牟私利而販
    賣海洛因予他人，影響社會秩序，惟被告所販賣之對象丙○
    ○供陳係供自己施用，每次多以3,000 元至10,000元不等之
    價錢購得可見被告並非販賣海洛因之大、中盤商，實有異於
    大量販賣毒品所生之鉅大危害，觀其販毒所得十分有限，從
    中賺取小額之利澗，衡之毒品危害防制條例第4 條第1 項法
    定本刑為死刑、無期徒刑，倘科以被告該法定最低之刑，猶
    尚嫌過重，情輕法重，其情狀尚堪憫恕，爰依刑法第59 條
    規定，減輕其刑，並量處如主文所示之刑，復依被告販賣第
    一級毒品海洛因之犯罪性質，認此部分有禠奪公權之必要，
    併予宣告禠奪公權8 年。至扣案之第一級毒品海洛因5 包(
    淨重28.23 公克、空包裝重1.98公克)， 而空包裝內仍含有
    微量無法完全析離之毒品，應視為毒品之一部分，依毒品危
    害防制條例第18條第1 項前段規定，宣告沒收銷燬之。至鑑
    驗耗損之海洛因既已滅失，自無庸宣告沒收銷燬。又扣案之
    行動電話1 支，均係被告所有供販賣海洛因所用之物，依毒
    品危害防制條例第19條第1 項規定宣告沒收。又被告販賣海
    洛因予證人丙○○之所得，3,000 元共10次，5,000 元共10
    次，10,000元共1 次，總計90,000元，業據證人供述甚明，
    應依毒品危害防制條例第19條第1 項規定宣告沒收，如全部
    或一部不能沒收，應以被告財產抵償之。至被告販毒所用之
    0000000000號行動電話門號，其所有權屬於行動通訊業者，
    申請登記人僅取得使用權，故該等門號縱經被告用於聯絡販
    賣毒品事宜，但因毒品危害防制條例第19條第1 項有關沒收
    之規定，並無如同條例第18條第1 項所定「不問屬於犯人與
    否，沒收之」之明文，應屬相對沒收主義之立法，其應沒收
    之物，應以屬於被告所有者為限，故此部分毋庸宣告沒收，
    併此敘明。至另扣案之殘渣袋2 個、針筒4 支與吸管勺3 支
    ，雖均化驗出第一級毒品海洛因成分，〔經送請高雄醫學大
    學附設中和紀念醫院，其內所殘留物質亦均呈海洛因陽性反
    應，此有該單位94年11月22日檢驗報告編號0000 -000 至00
    00-000號各1 份附卷足憑〕，及夾鏈袋一大袋等物，雖為被
    告陳明均為被告所有，然尚無證據可資證明與本件販賣毒品
    有關連性，爰不另為沒收銷燬之諭知，併予敘明。
據上論斷，應依刑事訴訟法第299條第1項前段、毒品危害防制條
例第4 條第1 項、第18條第1 項前段、第19條第1 項、刑法第11
條、第56條、第47條、第59條、第37條第2 項，判決如主文。
本案經檢察官甲○○到庭執行職務。
中    華    民    國    95    年    5     月    8     日
                        刑事第二庭  審判長法官  邱永貴
                                          法官  何佩陵
                                          法官  陳銘珠
以上正本證明與原本無異。
如不服本判決，應於判決送達後10日內，向本院提出上訴狀。
中    華    民    國    95    年    5     月    8     日
                                        書記官  黃美玲
附錄本判決論罪科刑法條；
毒品危害防制條例第4條第1 項
製造、運輸、販賣第一級毒品者，處死刑或無期徒刑；處無期徒
刑者，得併科新臺幣 1 千萬元以下罰金。


司法院資訊處製作；財團法人民間司法改革基金會備份。
